【裁判字號】    97,交聲,2971
【裁判日期】    980202
【裁判案由】    交管條例聲異
【裁判全文】
臺灣板橋地方法院交通事件裁定        97年度交聲字第2971號
原處分機關  交通部公路總局臺北區監理所蘆洲監理站
異  議  人
即受處分人  甲○○
上列異議人即受處分人因違反道路交通管理處罰條例案件，對於
交通部公路總局臺北區監理所蘆洲監理站中華民國97年11月12日
以北監蘆字第裁46-C00000000號所為之處分（原舉發案號：臺北
縣政府北縣警交字第C00000000 號），聲明異議，本院裁定如下
：
    主  文
異議駁回。
    理  由
一、原處分意旨略以：異議人即受處分人甲○○於民國九十七年
    十月二日下午三時許，騎乘車號Ｐ２３－１９９號重型機車
    ，行駛至臺北縣蘆洲市○○路與集賢路交岔路口之有燈光號
    誌管制之交岔路口闖紅燈違規，為臺北縣政府警察局蘆洲分
    局員警當場舉發，遂依道路交通管理處罰條例第五十三條第
    一項、第六十三條第一項第三款之規定，裁處罰鍰新臺幣（
    下同）一千八百元，並記違規點數三點。
二、本件異議人則以：伊當時行經違規地點，因一時疏忽闖越紅
    燈而遭員警舉發，惟該地點係斜Ｔ字型路口，且該路口號誌
    燈上方標明為「集賢路」，伊係紅燈右轉而非直行，本件員
    警舉發有誤，為此聲明異議云云。
三、按圓形紅燈表示禁止通行，不得超越停止線或進入路口，道
    路交通標誌標線號誌設置規則第二百零六條第五款第一目定
    有明文；又按汽車（包含機器腳踏車）駕駛人，行經有燈光
    號誌管制之交岔路口闖紅燈者，處新臺幣一千八百元以上五
    千四百元以下罰鍰，並記違規點數三點，道路交通管理處罰
    條例第五十三條第一項、第六十三條第一項第三款亦規定甚
    明。
四、經查：異議人甲○○於九十七年十月二日下午三時許，騎乘
    車號Ｐ２３－１９９號重型機車沿臺北縣蘆洲市○○路行駛
    ，行經臺北縣蘆洲市○○路與集賢路交岔路口之有燈光號誌
    管制之交岔路口時，闖越紅燈繼續直行信義路之事實，業據
    證人即舉發員警吳少棠於本院九十八年一月二十二日訊問時
    ，到庭具結證稱：「（舉發情形？）我今日有帶現場照片及
    地圖一份，我站立的位置，雖然地圖上看起來是集賢路，但
    門牌號碼是屬於信義路，因為信義路在該地點是與集賢路在
    一起，異議人騎的車輛的行向是沿著信義路由地圖上方往下
    方騎乘，所以會經過與集賢路匯集的那一段信義路，再繼續
    往信義路方向行駛，異議人所闖的紅燈就是地圖上顯示信義
    路、集賢路、中山一路七四巷的三叉路口。」、「（異議人
    當時闖越紅燈是紅燈直行還是紅燈右轉？）是紅燈直行。因
    為異議人是沿著信義路往前直行，除非異議人轉往中山一路
    七四巷或信義路一五七巷，才有可能說是紅燈右轉。」等語
    綦詳，並提出與其所述相符並當庭標繪異議人行車方向之現
    場位置圖二紙暨現場照片七張在卷可憑。證人吳少棠既親眼
    目睹異議人車輛之違規，自得為交通案件之證人，又其上開
    證詞業經具結程序之擔保，且與異議人並無仇恨怨隙，當無
    胡亂指摘反自陷偽證罪責之理，異議人於聲明異議狀上亦自
    承當時確有闖紅燈之情不諱，足認證人吳少棠之證詞信而有
    徵，且無瑕疵可指，堪予採信。又異議人係沿臺北縣蘆洲市
    ○○路行駛，闖紅燈後繼續直行信義路，故其違規當屬道路
    交通管理處罰條例第五十三條第一項所規範之行為態樣，而
    非同條第二項所稱之紅燈右轉，異議人辯稱：伊係係紅燈右
    轉而非直行云云，洵屬卸責之虛詞，要無可採。
五、綜上所述，異議人於前揭時、地，確有騎乘機車行經有燈光
    號誌管制之交岔路口闖越紅燈之違規，堪予認定。從而原處
    分機關援引首揭規定，裁處罰鍰一千八百元，並記違規點數
    三點，於法並無違誤，應予維持。本件異議人之異議無理由
    ，應予駁回。
據上論斷，應依道路交通管理處罰條例第八十七條第二項，道路
交通案件處理辦法第十九條，裁定如主文。
中    華    民    國    98    年    2     月    2     日
                  交通法庭  法  官  劉元斐
上列正本證明與原本無異。
如不服本裁定，應於裁定送達後五日內敘明抗告理由，向本院提
出抗告狀。
                            書記官  張懿端
中    華    民    國    98    年    2     月    2     日


司法院資訊處製作；財團法人民間司法改革基金會備份。
